最高法院刑事判決
111年度台上字第5180號
上  訴  人  王俊勝                     


上列上訴人因違反廢棄物清理法案件，不服臺灣高等法院高雄分
院中華民國111年7月26日第二審判決（109年度上訴字第1036號
，起訴案號：臺灣橋頭地方檢察署106年度偵字第11162號，107
年度偵字第6308、7793號），提起上訴，本院判決如下：
    主  文
上訴駁回。
    理  由
一、按刑事訴訟法第377條規定，上訴於第三審法院，非以判決
    違背法令為理由，不得為之。是提起第三審上訴，應以原判
    決違背法令為理由，係屬法定要件。如果上訴理由書狀並未
    依據卷內訴訟資料，具體指摘原判決不適用何種法則或如何
    適用不當，或所指摘原判決違法情事，顯與法律規定得為第
    三審上訴理由之違法情形，不相適合時，均應認其上訴為違
    背法律上之程式，予以駁回。
二、本件原審審理結果，認為上訴人王俊勝有其犯罪事實欄所載
    違反廢棄物清理法犯行明確，因而維持第一審論處上訴人犯
    (修正前)廢棄物清理法第46條第4款前段之非法清除廢棄物
    罪刑及為沒收（追徵）宣告之判決，駁回其在第二審之上訴
    ，已載敘其調查證據之結果及憑以認定犯罪事實之心證理由
    ，有卷存資料可資覆按。
三、上訴意旨略以：原審未審酌其就起訴事實自始坦白認罪、態
    度良好、無重大前案紀錄，對社會治安未生重大危害，未依
    刑法第59條減輕刑度，維持第一審量處之有期徒刑1年4月，
    量刑過重；其符合宣告緩刑之條件，已知悔悟無再犯之虞，
    應暫不執行為適當，原審未審酌上情給予緩刑宣告，同有判
    決不適用法則之違誤。
四、量刑係法院就繫屬個案犯罪之整體評價，乃事實審法院得依
    職權自由裁量之事項，故量刑判斷當否之準據，應就判決之
    整體觀察為綜合考量，苟已以行為人之責任為基礎，並斟酌
    刑法第57條各款所列情狀，在法定刑度內，酌量科刑，無偏
    執一端，致明顯失出失入情形，即不得任意指摘為違法，以
    為第三審上訴之理由。原判決就上訴人所犯上揭之罪，已綜
    合審酌刑法第57條科刑等一切情狀，並說明上訴人圖謀私利
    而犯本罪，所為載運次數多回、造成環境污染、情節非輕，
    惟犯後坦承犯行、獲利有限，兼衡其智識程度、家庭生活及
    經濟狀況等各情，在罪責原則下適正行使其量刑之裁量權，
    維持第一審科處有期徒刑1年4月，核其量定之刑罰，已兼顧
    相關有利與不利之科刑資料，客觀上並未逾越法定刑度，亦
    與罪刑相當原則無悖，難認有濫用其裁量權限之違法情形。
    又應否依刑法第59條酌量減輕其刑，法院本屬有權斟酌決定
    ，故未酌減其刑，既不違背法令，自不得執為提起第三審上
    訴之理由。原審審酌上訴人所犯情狀，認無可憫恕之事由，
    已闡述理由明確，未依該條規定酌減其刑，並不違法。至緩
    刑之宣告，除應具備一定條件外，並須有可認為以暫不執行
    刑罰為適當之情形，始得為之，屬法院裁判時得依職權裁量
    之事項，當事人不得以未諭知緩刑指為判決違背法令。原判
    決依案內事證整體觀察判斷，衡酌上訴人犯後無積極彌補所
    生損害，復有再犯同一犯罪經法院判處罪刑之情形，認尚無
    刑法第74條第1項以暫不執行刑罰為適當之情形，已詳述理
    由明確，未為緩刑之宣告，並不違法。
五、依上所述，上訴意旨單純就前述量刑裁量權之合法行使等前
    情，徒以自己說詞，任意指摘違法，難謂已符合首揭法定上
    訴要件，應認其上訴為不合法律上之程式，予以駁回。
據上論結，應依刑事訴訟法第395條前段，判決如主文。
中　　華　　民　　國　　111 　年　　12　　月　　8 　　日
                  刑事第七庭審判長法　官  段景榕
                                  法　官  沈揚仁
                                  法　官  楊力進
                                  法　官  宋松璟
                                  法　官  汪梅芬
本件正本證明與原本無異
                                  書記官  陳珈潔
中　　華　　民　　國    111   年    12    月    9     日